---
output: github_document
---

<!-- README.md is generated from README.Rmd. Please edit that file -->

```{r setup, include = FALSE}
knitr::opts_chunk$set(
  collapse = TRUE,
  comment = "#>",
  fig.path = "man/figures/README-",
  out.width = "100%",
  dpi = 300,
  message=FALSE,
  warning=FALSE
)
```

[![Travis build status](https://travis-ci.org/italocegatta/fipe.svg?branch=master)](https://travis-ci.org/italocegatta/fipe)
[![AppVeyor build status](https://ci.appveyor.com/api/projects/status/github/italocegatta/fipe?branch=master&svg=true)](https://ci.appveyor.com/project/italocegatta/fipe)
[![Codecov test coverage](https://codecov.io/gh/italocegatta/fipe/branch/master/graph/badge.svg)](https://codecov.io/gh/italocegatta/fipe?branch=master)

# fipe

O objetivo do pacote `fipe` é facilitar o acesso aos preços médios de veículos no mercado brasileiro disponilizados pela Fundação Instituto de Pesquisas Econômicas (Fipe) atravez da Tabela Fipe. Os valores servem apenas como um parâmetro para negociações ou avaliações. Os preços efetivamente praticados variam em função da região, conservação, cor, acessórios ou qualquer outro fator que possa influenciar as condições de oferta e procura por um veículo específico.
O ano do veículo refere-se ao ano do modelo e não são considerados veículos para uso profissional ou especial. Os valores são expressos em R$ (reais) do mês/ano de referência.

## Installation

You can install the development version from github:

```{r eval=FALSE}
# install.packages('devtools')
devtools::install_github('italocegatta/fipe')
```

The stable version is availabe on [CRAN](https://CRAN.R-project.org)

```{r eval=FALSE}
install.packages("fipe")
```

## Example

The function `fipe_vehicle` provide acces to historial data of brazilian cars 

```{r example}
library(fipe)
library(ggplot2)
library(dplyr)

bmw_x6  <- fipe_vehicle(
  model = "x6 ", 
  make = "bmw", 
  year = c(0, 2017:2015),
  date = seq.Date(as.Date("2013-01-01"), as.Date("2017-12-01"), by = "4 months")
)

bmw_x6 
```


```{r plot_history, fig.width=8, fig.height=6}
bmw_x6 %>%
  ggplot(aes(date, price, color = year, group = year)) +
    geom_line(color = "grey30") +
    geom_point(size = 3) +
    facet_wrap(~model) +
    labs(
      x = "Referance date",
      y = "Price (R$)",
      color = "Year"
    ) +
    scale_y_continuous(breaks = seq(0, 700000, 50000), labels = scales::number) +
    scale_x_date(date_breaks = "1 year", date_labels = "%b/%y") +
    scale_color_viridis_d() +
    theme_bw() +
    theme(legend.position = "top") 
```

```{r plot_compare, fig.width=8, fig.height=6}
bmw_x6 %>% 
  filter(date == max(date)) %>% 
  mutate(model = reorder(model, price, max)) %>% 
    ggplot(aes(price, model)) +
    geom_line(aes(group = model), color = "cadetblue4", size = 2) +
    geom_point(size = 10, color = "cadetblue4") +
    geom_text(aes(label = year), color = "white", size = 3) +
    labs(
      x = "Price (R$)",
      y = "Model"
    ) +
    scale_x_continuous(breaks = seq(0, 700000, 50000), labels = scales::number) +
    theme_bw()
```

